【裁判字號】    99,重訴,5
【裁判日期】    990226
【裁判案由】    殺人
【裁判全文】
臺灣桃園地方法院刑事裁定               99年度重訴字第5號
聲  請  人
即  被  告  陳玉專
選任辯護人  王怡今律師
            呂清雄律師
上列聲請人即被告因殺人案件，聲請具保停止羈押，本院裁定如
下：
    主  文
陳玉專於提出新臺幣貳拾萬元之保證金後，准予停止羈押，並限
制出境、出海。
    理  由
一、本件聲請意旨如本院99年2 月26日訊問筆錄所載。
二、按被告經法官訊問後，認為有逃亡或有事實足認有逃亡之虞
    ，犯罪嫌疑重大，非予羈押，顯難進行追訴、審判或執行者
    ，得羈押之，刑事訴訟法第101 條第1 項第1 款著有明文。
    而所謂羈押之必要與否，自應按照訴訟進行程度，及其他一
    切情事，由法院斟酌認定。又被告及得為其輔佐人之人或辯
    護人，得隨時具保，向法院聲請停止羈押，同法第110 條第
    1 項亦有明文。本案被告因殺人案件，經本院於民國99 年1
    月29日訊問後，認被告犯罪嫌疑重大，所犯係最輕本刑為5
    年以上有期徒刑之罪，且被告經拘提到案，有逃亡之虞，非
    予羈押顯難進行審判，爰依刑事訴訟法第101 條第1 項第1
    款、第3 款規定羈押之。
三、按羈押之目的在於保全被告於刑事程序中始終在場，惟羈押
    屬嚴重剝奪人身自由之強制處分，而具保、責付、限制住居
    亦屬干預人民基本權利之強制處分，僅干預程度較羈押輕微
    ，是強制處分之手段自應合於比例原則之要求，此觀諸刑事
    訴訟法第101 條之2 前段規定：「被告經法官訊問後，雖有
    第101 條第1 項或第101 條之1 第1 項各款所定情形之一而
    無羈押之必要者，得逕命具保、責付或限制住居」即明。亦
    即，在達到同等有效之手段中，應選擇干預基本權利最小者
    為之，倘具保、責付、限制住居等手段已足以達成適合且必
    要之目的時，在欠缺羈押必要性之情況下，自應採行此方式
    作為羈押之替代手段。
四、經查，被告雖於99年1 月29日經本院裁定羈押在案，然仍應
    按案件之審理進度、案件情節及其他客觀情事，決定被告仍
    否具備羈押之必要性。經查，被告於99年2 月26日本院訊問
    時再辯稱：伊於事發當日即98年12月24日中午即從住家返回
    案發現場即桃園縣龜山鄉○○路518 號「獅子王碳烤店」工
    作，並於98年12月25日配合檢察官一同到榮民醫院相驗，之
    後就被檢察官拘提，故伊並無逃亡或逃亡之虞，且伊並無殺
    害或傷害被害人VRAN BA HOI 之故意，案發當時伊僅係持扣
    案之鐵鏟作為防衛之用，可能係因被害人欲搶奪伊手持之鐵
    鏟，雙方在拉扯過程中，伊有誤傷被害人，因此身上留有被
    害人血跡等語，衡諸被告前述辯解，被告是否因與被害人發
    生拉扯過程中故意或過失傷及被害人致死，或係基於殺人故
    意刺死被害人，尚有可疑，且被告係因98年12月25日經檢察
    官通知，配合前往榮民醫院相驗，經檢察官外勤相驗訊問後
    ，認有刑訴訟法第76條情而逕行拘提，有臺灣桃園地方法院
    檢察署以99年2 月8 日回函在卷可稽，是尚難認被告有逃亡
    之虞，本院綜合上情，認依本案訴訟程序之進行狀況，被告
    如能向本院提出新臺幣20萬元之保證金，已對其有相當程度
    之心理約束力，並限制被告住居，限制出境、出海。若被告
    違反，本院尚可依刑事訴訟法第117 條第1 項第4 款之規定
    命再執行羈押，以此多重方式對被告形成約束，降低棄保潛
    逃誘因，已足替代羈押手段。是本院審酌比例原則及本案訴
    訟進行程度，認酌定保證金新臺幣20萬元並同時限制其出境
    、出海已屬相當，並足防止被告潛逃，而認此乃適當之保全
    方法，作為羈押之替代手段，爰裁定如主文。
中    華    民    國    99    年    2     月    26    日
                  臺灣桃園地方法院刑事第八庭
                      審判長法  官  林惠霞
                            法  官  呂綺珍
                            法  官  葉藍鸚
以上正本證明與原本無異。
如不服本裁定，應於裁定送達後5 日內向本院提出抗告狀。
                            書記官  冒佩妤
中    華    民    國    99    年    2     月    26    日

司法院資訊處製作；財團法人民間司法改革基金會備份。
